【裁判字號】    98,審易,149
【裁判日期】    980512
【裁判案由】    竊盜
【裁判全文】
臺灣新竹地方法院刑事判決            98年度審易字第149號
公  訴  人  臺灣新竹地方法院檢察署檢察官
被      告  乙○○
上列被告因竊盜案件，經檢察官提起公訴（98年度偵字第1031
號），本院判決如下：
    主    文
乙○○攜帶兇器踰越牆垣毀壞門扇竊盜，累犯，處有期徒刑拾月
。
    犯罪事實
一、乙○○於民國95年間因竊盜案件，經本院於95年6 月30日以
    95年度易字第314號判決判處有期徒刑1 年4月，嗣經減刑為
    有期徒刑8 月確定，甫於97年1 月23日執行完畢。詎仍不知
    悔改，復基於意圖為自己不法所有之犯意，於97年9 月11日
    上午8 時30分至下午5 時之間某時，前往甲○○位於新竹縣
    竹北市○○街226 巷18號住處，持客觀上足以對人之生命、
    身體之安全構成威脅，具有危險性，可供作為兇器使用之不
    詳工具，先踰越甲○○上開住處後門外之圍牆後，並持該不
    詳之工具剪斷該處後門上之金屬條並破壞附著於該扇門之紗
    窗，伸手入屋內開啟門鎖後侵入該屋（乙○○所涉侵入住宅
    部分，未據告訴），竊取甲○○所有之鑽石戒指1 只、黃金
    戒指2 只、黃金手鍊1 條、護照2 本及零錢約新臺幣（下同
    ）2, 0 00 元，得手後離開現場。迨於同日下午5 時許，甲
    ○○返家發現遭竊後報警處理，經新竹縣政府警察局竹北分
    局警員到場採證，在上開住處1 樓後門門把上採取可疑指紋
    1 枚，經送內政部警政署刑事警察局檢驗比對，發現與乙○
    ○指紋卡之右拇指指紋相符，始查悉上情。
二、案經新竹縣政府警察局竹北分局報告臺灣新竹地方法院檢察
    署檢察官偵查起訴。
    理    由
壹、程序部分：按傳聞法則之重要理論依據，在於傳聞證據未經
    當事人之反對詰問予以核實，乃予排斥，惟若當事人已放棄
    對原供述人之反對詰問權，於法院審判時表明同意該等傳聞
    證據可作為證據，基於證據資料愈豐富，愈有助於真實發現
    之理念，並貫徹刑事訴訟法修法加重當事人進行主義之精神
    ，確認當事人對於證據能力有處分權之制度，傳聞證據經當
    事人同意作為證據，法院認為適當者，亦得為證據。另當事
    人對於傳聞證據表示「沒有意見」，而未於言詞辯論終結前
    聲明異議（Without Objection ），應視為已有將該等傳聞
    證據採為證據之同意，此刑事訴訟法第159條之5定有明文。
    本案被告乙○○於本院審理程序中已表示對本院所提示調查
    之卷內人證物證之證據能力沒有意見，迄本院辯論終結前，
    被告乙○○亦未爭執本案證據之證據能力，依刑事訴訟法第
    159條之5 第2項之規定，應視被告乙○○已同意本案相關之
    傳聞證據均可作為證據，本院斟酌本案卷內之證據並非非法
    取得，亦無證明力明顯過低之情形，且經本院於審判期日依
    法進行證據之調查、辯論，被告乙○○訴訟上之程序權，已
    受保障，前開各該證據，均得採為證據，先予敘明。
貳、實體部分：
一、認定犯罪事實所憑之證據及認定之理由：
（一）訊據被告乙○○固坦承有於97年9月11日上午8時30分至下
      午5 時許之間某時，前往甲○○位於新竹縣竹北市○○街
      226 巷18號住處，並於上開遭竊地點之後門門把上留下指
      紋，惟矢口否認有何攜帶兇器踰越牆垣毀壞門扇竊盜之情
      事，辯稱：伊當時是在後門施打毒品，該處旁邊是1 個窄
      巷，一般人不會進去，我在該處施打毒品別人看不到，可
      能注射的時候比較昏，攙扶在後門門把上因此留下指紋等
      語。經查：
  １、被害人甲○○位在新竹縣竹北市○○街226 巷18號住處，
      於97年9 月11日上午8時30分至下午5時許之間某時，遭人
      以客觀上足以對人之生命、身體之安全構成威脅，具有危
      險性之不詳工具，先踰越住處後門外之圍牆後入內，毀壞
      上址後門上之金屬條，並破壞附著於該扇門之紗窗後，伸
      手入屋內再開啟屋內門鎖侵入之方式，入內竊取被害人甲
      ○○所有之鑽石戒指1 只、黃金戒指2 只、黃金手鍊1 條
      、護照2 本及零錢約2,000 元，得手後離開現場等事實，
      業據被害人甲○○於警詢時指述、偵查中具結證述綦詳（
      見偵查卷第7 、8 頁、第28至29頁），並有現場採證照片
      8 張在卷可稽（見偵查卷第14至17頁）。而案發後經警在
      前址1 樓後門門鎖上採集可疑指紋1 枚，經送內政部警政
      署刑事警察局以指紋電腦比對法、指紋特徵點比對法鑑驗
      後，確認係被告乙○○之右手拇指指紋，亦有內政部警政
      署刑事警察局97年10月1 日刑紋字第0970145655號鑑驗書
      1 份附卷可稽（見偵查卷第10至12頁）。
  ２、被告乙○○於警詢時先辯稱未曾去過被害人甲○○位於新
      竹縣竹北市○○街226 巷18號住處（見偵查卷第5 頁），
      經員警告知有於該住處1 樓後門門把上採集1 枚指紋，經
      內政部警政署刑事警察局鑑驗比對結果，與被告乙○○之
      右拇指指紋相符等情，被告乙○○始改稱其可能有至上址
      找人或上廁所（見偵查卷第5 頁）；於偵訊時復改稱被害
      人甲○○住處遭竊當日有到該處後門施用毒品（見偵查卷
      第29頁）；於本院準備程序及審理時亦為與偵訊時相同之
      答辯（見本院卷第23頁背面、第34頁）。是被告乙○○就
      是否曾經到過遭竊地點、至該處之目的為何，前後供述反
      覆不一，迨至警方出示指紋鑑驗之科學證據被告乙○○始
      承認部分無可否認之事實，並改稱係至該處施用毒品而非
      竊盜，是被告乙○○所辯，顯係事後卸責之詞，委不足採
      。
  ３、此外，依臺灣之生活習慣，由於公共廁所、商店隨處可見
      ，一般人不會至民宅借用廁所，若真有所需而叨擾，亦會
      先以聲呼求後，徵得同意，始得進入民宅，本件被害人甲
      ○○住宅遭盜當時，並無人在屋內，被告乙○○留在被害
      人甲○○後門門把上之指紋，要無可能係在屋主同意之情
      形下進入屋內所留存；再據被害人甲○○於偵訊時證稱：
      被侵入的後門有以圍牆圍起，除了她與家人外，一般人除
      非爬牆，否則無法進出等語（見偵查卷第29頁）。是以客
      觀上，遭竊地點之後門空地，係有人居住或管領之私人土
      地，疏難想像有外人冒著被訴侵入住宅罪抑遭屋主發現施
      用毒品並予檢舉之風險，大費周章攀牆入內施用毒品或上
      廁所，被告乙○○前揭所辯顯與常情不符，均無可採。
（二）從而，被告乙○○所為攜帶兇器踰越牆垣毀壞門扇加重竊
      盜之犯行，事證明確，堪已認定，應依法予以論科。
二、論罪：
（一）按被害人之住宅後門之門窗玻璃係後門（即門扇）之一部
      分，上訴人將該後門之門窗玻璃打破，爬越該後門之門窗
      進入屋內行竊，應成立刑法第321條第1項第2款之毀越門
      扇竊盜罪，最高法院75年度臺上字第201號判決意旨參照
      。本案被告乙○○持不詳工具，踰越牆垣後，剪斷遭竊地
      點後門上之金屬條並破壞附著於該扇門之紗窗，由於該金
      屬條及紗窗均為後門之一部分，是被告乙○○所為，係構
      成毀壞門扇而非安全設備。又所謂兇器，其種類並無限制
      ，凡客觀上足對人之生命、身體、安全構成威脅，具有危
      險性之兇器均屬之，且祇須行竊時攜帶此種具有危險性之
      兇器為已足，並不以攜帶之初有行兇之意圖為必要（最高
      法院79年臺上字第5253號判例意旨參照）。本案被告乙○
      ○所使用之兇器雖未扣案，然觀之現場採證照片，被害人
      甲○○住處後門之金屬條遭剪斷之狀況，應係某質地堅硬
      之銳器所造成，足對人之生命、身體、安全構成威脅，自
      屬兇器無疑。核被告乙○○所為，係犯刑法第321 條第1
      項第2 款、第3 款之攜帶兇器踰越牆垣毀壞門扇之加重竊
      盜罪。
（二）累犯：被告乙○○於95年間因竊盜案件，經本院於95年 6
      月30日以95年度易字第314 號判決判處有期徒刑1年4月，
      嗣經減刑為有期徒刑8 月確定，甫於97年1 月23日執行完
      畢等情，有臺灣高等法院被告前案紀錄表、臺灣新竹地方
      法院檢察署刑案資料查註紀錄表各1 份在卷可稽，其前受
      有期徒刑執行完畢，於5 年以內故意再犯本件最重本刑為
      有期徒刑以上之罪，為累犯，應依刑法第47條第1 項之規
      定加重其刑。
（三）量刑：爰審酌被告乙○○有上開前案紀錄外，另有多次竊
      盜之前科，有臺灣高等法院前案紀錄表1 份附卷可據，足
      徵其素行非佳，未見悔改，又正值青壯，竟不思守法自制
      ，循正當途徑獲取所需，反恣意竊取他人財物，危害社會
      治安與他人財產安全，守法意識薄弱，犯後飾詞狡辯，態
      度不佳，等一切情狀，量處如主文所示之刑，以資懲儆。
（四）爰不另為沒收諭知之部分：被告乙○○竊盜所用之不詳工
      具，並未扣案，且依卷附資料，並無證據證明上開竊盜所
      用之兇器尚存，為免執行之困難，爰不另為沒收之諭知，
      附此敘明。
三、據上論斷，應依刑事訴訟法第299條第1項前段，刑法第321
    條第1項第2款、第3款、第47條第1項，判決如主文。
本案經檢察官王唯怡到庭執行職務。
中    華    民    國    98    年    5     月    12    日
                  臺灣新竹地方法院刑事第九庭
                              法  官    劉兆菊
以上正本證明與原本無異
如不服本判決應於收受判決後10日內向本院提出上訴書狀，並應
敘述具體理由。其未敘述上訴理由者，應於上訴期間屆滿後20日
內向本院補提理由書「切勿逕送上級法院」。
中    華    民    國    98    年    5     月    12    日
                              書記官    林兆嘉
附錄本案論罪科刑法條：
刑法第321條（加重竊盜罪）
犯竊盜罪而有左列情形之一者，處6月以上、5年以下有期徒刑：
一  於夜間侵入住宅或有人居住之建築物、船艦或隱匿其內而犯
    之者。
二  毀越門扇、牆垣或其他安全設備而犯之者。
三  攜帶兇器而犯之者。
四  結夥三人以上而犯之者。
五  乘火災、水災或其他災害之際而犯之者。
六  在車站或埠頭而犯之者。
前項之未遂犯罰之。


司法院資訊處製作；財團法人民間司法改革基金會備份。
